【裁判字號】    97,抗,168
【裁判日期】    970827
【裁判案由】    本票裁定
【裁判全文】
臺灣士林地方法院民事裁定               97年度抗字第168號
抗  告  人  乙○○
                      送達代.
相  對  人  梵瑞特有限公司
法定代理人  甲○○
上列抗告人因與相對人間本票裁定事件，對於中華民國97年7 月
8 日本院97年度票字第5812號裁定提起抗告，本院裁定如下：
    主  文
抗告駁回。
抗告程序費用新台幣壹仟元由抗告人負擔。
    理  由
一、按執票人向本票發票人行使追索權時，得聲請法院裁定後強
    制執行，票據法第123 條定有明文。又本票執票人依上開法
    條之規定，聲請法院裁定許可對發票人強制執行，係屬非訟
    事件程序，法院僅就形式上審查得否准許強制執行，此項裁
    定並無確定實體上法律關係存否之效力，如發票人就票據債
    務之存否有爭執時，應由發票人提起確認之訴，以資解決，
    最高法院56年台抗字第714 號、57 年 台抗字第76號著有判
    例。再按本票既載明免除作成拒絕證書，則執票人聲請裁定
    准予強制執行時，自毋庸提出已為付款提示之證據，發票人
    如主張執票人未為提示，依票據法第124 條準用同法第95條
    但書之規定，應由其負舉證之責。
二、本件相對人主張：伊執有抗告人於民國96年2 月5 日簽發面
    額新臺幣（下同）790,000 元並免除作成拒絕證書之本票1
    紙，到期日為96年4 月30日，詎屆期提示後，未獲清償，為
    此，依票據法第123 條之規定，聲請裁定許可強制執行等情
    ，已據提出本票一紙為證，原裁定予以准許，即無不合。抗
    告意旨略以：相對人於系爭本票屆期時並未向其提示及催討
    ，卷內亦無提示及催討之證據，且系爭本票係保付本票，相
    對人同意抗告人分期清償，抗告人並已清償其中之40萬元，
    相對人聲請本票裁定強制執行，有違票據法第122 條、民法
    第148 條之規定，依民法第71條及第73條之規定應屬無效，
    原審裁定准許相對人強制執行之聲請，實非適法等語。惟查
    ：相對人於聲請狀上即載明其於系爭本票到期日屆期時向抗
    告人為付款之提示，未獲置理等情，即已表明其已遵期提示
    ，至抗告人主張相對人未提示系爭本票一節，揆諸首揭說明
    ，應由抗告人負舉證責任，抗告人就此並未舉證以實其說，
    又抗告人是否已清償系爭票款中之40萬元，亦屬實體爭執，
    應由抗告人另行提起訴訟，以資解決，本件非訟程序不得加
    以審究，仍應為許可強制執行之裁定。
三、據上論結，本件抗告為無理由，爰裁定如主文。
中    華    民    國    97    年    8     月    27    日
                  民事第一庭  審判長法官  黃小瑩
                              法      官  洪舜帆
                              法      官  陳麗芬
以上正本證明與原本無異。
本件裁定不得再抗告。
中    華    民    國    97    年    8     月    29    日
                              書  記  官  陳鳳嬌


司法院資訊處製作；財團法人民間司法改革基金會備份。
